nl: Bouwmaterialen > Energie- en elektriciteitsbenodigdheden > Armaturen, rotors en stators: Armaturen; Rotors; Stators
sl-SI: Gradbena oprema > Napajanje in električna oprema > Armature, rotorji in statorji: Armature; Rotorji; Statorji
da: Isenkram > Eludstyr > Induktorer, rotorer og statorer: Armaturer; Rotorer; Statorer
fr: Quincaillerie > Accessoires électriques > Armatures, rotors et stators: Armatures; Rotors; Stators
tr: Hırdavat > Elektrik Sarf Malzemeleri > Armatürler, Rotorlar ve Statörler: Armatürler; Rotorlar; Statörler
en: Hardware > Power & Electrical Supplies > Armatures, Rotors & Stators: Armatures; Rotors; Stators
zh-CN: 五金/硬件 > 电动/电气用品 > 电枢、转子与定子: 电枢; 转子; 定子
pt-PT: Equipamento > Artigos de potência e alimentação elétrica > Armaduras, rotores e estatores: Armaduras; Rotores; Estatores
th: ฮาร์ดแวร์ > อุปกรณ์ที่ใช้ไฟฟ้า > อาร์มาเจอร์ โรเตอร์ และสเตเตอร์: อาร์มาเจอร์; โรเตอร์; สเตเตอร์
el: Υλικά κατασκευών > Παροχή ρεύματος & ηλεκτρικά εξαρτήματα > Οπλισμοί, ρότορες & στάτορες: Οπλισμοί; Ρότορες; Στάτορες
zh-TW: 硬體 > 供電用品 > 電樞、轉子和定子: 電樞; 轉子; 定子
es: Bricolaje > Suministros eléctricos > Armaduras, rotores y estatores: Armaduras; Rotores; Estatores
ro-RO: Feronerie > Articole și consumabile de alimentare și electrice > Armături, rotoare și statoare: Armături; Rotoare; Statoare
sk-SK: Náradie > Dodávka elektrickej energie > Armatúry, rotory a statory: Armatúry; Rotory; Statory
nb: Maskinvare > Strøm- og elektrisk utstyr > Armaturer, rotorer og statorer: Armaturer; Rotorer; Statorer
hu: Hardver > Tápellátás és elektromos kellékek > Armatúrák, rotorok és állórészek: Armatúrák; Rotorok; Állórészek
vi: Phần cứng > Nguồn & Cấp điện > Phần ứng điện, Rôto & Stato: Phần ứng điện; Rôto; Stato
pt-BR: Ferragens > Suprimentos elétricos > Armações, rotores e estatores: Armações; Rotores; Estatores
ko: 철물 > 전원/전기 용품 > 전기자/회전자/고정자: 전기자; 회전자; 고정자
lt-LT: Techninė įranga > Elektros reikmenys > Inkarai, rotoriai ir statoriai: Inkarai; Rotoriai; Statoriai
bg-BG: Железария > Захранване и електрически консумативи > Котви, ротори и статори: Котви; Ротори; Статори
fi: Rakentaminen > Teholähteet ja sähkötarvikkeet > Armatuurit, roottorit ja staattorit: Armatuurit; Roottorit; Staattorit
cs: Kutilství a řemeslo > Elektroinstalace > Armatury, rotory a statory: Armatury; Rotory; Statory
ja: DIY用品 > 電力供給装置 > アーマチャー、ローター、ステーター: アーマチャー; ローター; ステーター
ru: Оборудование и технические изделия > Системы электроснабжения > Якоря, роторы и статоры: Якоря; Роторы; Статоры
it: Articoli di ferramenta > Forniture elettriche > Armature, rotori e statori: Armature; Rotori; Statori
sv: Metallprodukter > Eltillbehör > Armaturer, rotorer och statorer: Armaturer; Rotorer; Statorer
de: Heimwerkerbedarf > Elektrobedarf > Anker, Rotoren und Statoren: Ankerspulen; Rotoren; Statoren
hr-HR: Željezarija > Elektroinstalacijska oprema > Armature, rotori i statori: Armature; Rotori; Statori
pl: Sprzęt > Materiały elektryczne > Wirniki i stojany: Tworniki; Wirniki; Stojany